【裁判字號】    99,撤緩,17
【裁判日期】    990208
【裁判案由】    聲請撤銷緩刑
【裁判全文】
臺灣新竹地方法院刑事裁定              99年度撤緩字第17號
聲  請  人  臺灣新竹地方法院檢察署檢察官
受  刑  人  甲○○
上列聲請人因受刑人因犯竊盜案件（本院98年度竹東簡字第164
號），聲請撤銷緩刑之宣告（99年度執聲字第68號），本院裁定
如下：
    主  文
聲請駁回。
    理  由
一、聲請意旨略稱：查受刑人甲○○因犯竊盜案件，經本院於民
    國97年8月8日以97年度竹東簡字第164 號（97年度速偵字第
    1538號）判決判處有期徒刑6月，同時宣告緩刑2年，於97年
    9月3日確定。惟其於緩刑期內（聲請書誤載為緩刑期前）即
    98 年8月2日，更犯公共危險罪，經本院於98年9月14日以98
    年度竹北交簡字第549 號簡易判決判處拘役59日，如易科罰
    金，以新臺幣1千元折算1日，嗣於98年10月12日確定。核該
    受刑人所為因故意犯公共危險罪，堪認前揭犯竊盜案件後並
    未改過遷善，原宣告之緩刑難收其預期之效果，已合於刑法
    第75條之1第1項第2款（聲請書誤載為75條之1第1項第1款）
    所定撤銷緩刑宣告之原因，爰依刑事訴訟法第476 條規定聲
    請撤銷等語。
二、按受緩刑之宣告，緩刑期內因故意犯他罪，而在緩刑期內受
    6 月以下有期徒刑、拘役或罰金之宣告確定者，撤銷其宣告
    ，98年5 月19日修正施行之刑法第75條之1 第1 項第2 款定
    有明文。又上開修正規定，依刑法施行法第10條之2 第2 項
    之規定，自98年9 月1 日施行，且同法施行法第6 條之1 第
    2 項復規定：「於中華民國98年5 月19日刑法修正施行前，
    受緩刑之宣告，98年5 月19日修正刑法施行後，仍在緩刑期
    內者，適用98年5 月19日修正施行之刑法第75條及第75條之
    1 規定」。是倘受刑人於上開刑法第75條之1 第1 項第2 款
    規定修正施行前，受緩刑之宣告，而於該條規定施行後，仍
    在緩刑期內者，應適用98年5 月19日修正施行之刑法第75條
    之1 規定。經查，本件受刑人甲○○因犯竊盜案件，經本院
    於97年8月8日以97年度竹東簡字第164 號簡易判決判處有期
    徒刑6月，同時宣告緩刑2年，並於97年9月3日確定（緩刑期
    間依刑法第74條第1 項規定，自裁判確定之日即97年9月3日
    起算，至99年9月2日止），足見受刑人係於上開刑法第75條
    之1第1項第2 款規定修正施行前受緩刑之宣告，而於該條規
    定施行後仍在緩刑期內，自應適用98年5 月19日修正施行之
    上開刑法第75條之1之規定。
三、次按刑法第75條之1 得撤銷緩刑宣告之規定，考其立法意旨
    略以：關於緩刑之撤銷，現行法第75條第1項固已設有2款應
    撤銷之原因；至得撤銷緩刑之原因，則僅於保安處分章內第
    93條第3 項與撤銷假釋合併加以規定，體例上不相連貫，實
    用上亦欠彈性，爰參酌德國及奧地利現行立法例增訂得撤銷
    緩刑之原因，其中現行關於緩刑前或緩刑期間故意犯他罪，
    而在緩刑期內受得易科罰金之有期徒刑之宣告者，列為應撤
    銷緩刑之事由，因認過於嚴苛，而排除第75條應撤銷緩刑之
    事由，移列至得撤銷緩刑事由，俾使「法官依被告再犯情節
    ，而裁量是否撤銷先前緩刑之宣告」；其次，如有前開事由
    ，但判決宣告拘役、罰金時，可見行為人仍未見悔悟，有列
    為得撤銷緩刑之事由，以資彈性適用，爰於第1項第1款、第
    2 款增訂之。且本條採用裁量撤銷主義，賦予法院撤銷與否
    之權限，特於第1 項規定實質要件為「足認原宣告之緩刑難
    收其預期效果，而有執行刑罰之必要」，供作審認之標準。
    亦即於上揭「得」撤銷緩刑之情形，法官應依職權本於合目
    的性之裁量，妥適審酌被告所犯前後數罪間，關於法益侵害
    之性質、再犯之原因、違反法規範之情節是否重大、被告主
    觀犯意所顯現之惡性及其反社會性等情，是否已使前案原為
    促使惡性輕微之被告或偶發犯、初犯改過自新而宣告之緩刑
    ，已難收其預期之效果，而確有執行刑罰之必要，此與刑法
    第75條第1項所定2款要件有一具備，即毋庸再行審酌其他情
    狀，應逕予撤銷緩刑之情形不同。
四、經查：
（一）聲請書認受刑人甲○○於98年8月2日更犯之公共危險罪係
      在前案緩刑「前」所犯，並認已合於刑法第75條之1第1項
      第「1」 款所定撤銷緩刑宣告之原因等語。惟查，受刑人
      應係於緩刑期「內」即98年8月2日，更犯公共危險罪，經
      本院於98年9月14日以98年度竹北交簡字第549號簡易判決
      判處拘役59日，如易科罰金，以新臺幣1千元折算1日，嗣
      於98年10月12日確定。從而，該受刑人所為因故意犯公共
      危險罪，應審究者係是否合於刑法第75條之1第1 項第2款
      所定得撤銷緩刑宣告之原因為是，聲請意旨容有誤載，合
      先敘明。
（二）又受刑人甲○○因犯竊盜案件，經本院於97年8月8日以97
      年度竹東簡字第164號簡易判決判處有期徒刑6 月，緩刑2
      年，於97年9月3日確定（下稱甲案），有本院97年度竹東
      簡字第164號簡易判決、臺灣高等法院被告前案紀錄表各1
      份在卷可參，是受刑人所受緩刑之宣告，係自裁判確定之
      日即97年9月3日起算，至99年9月2日期滿；又受刑人於上
      開緩刑期內之98年8月2日，故意更犯公共危險罪，經本院
      於98年9月14日以98年度竹北交簡字第549號刑事簡易判決
      判處拘役59日，如易科罰金，以新臺幣1千元折算1日，於
      98年10月12日確定（下稱乙案）乙節，亦有本院98年度竹
      北交簡字第549 號刑事簡易判決及上揭臺灣高等法院被告
      前案紀錄表在卷可按。是受刑人於上開緩刑期內，因故意
      犯他罪，而在緩刑期內受罰金刑宣告確定乙情，堪以認定
      。惟查受刑人本次係因一時失慮而觸犯乙案之公共危險犯
      行，且事後已坦承犯行，且所犯並非重罪，並與甲案宣告
      緩刑之竊盜案件類型迥異，犯罪型態、原因及社會危害程
      度亦非相同，尚難僅因乙案之公共危險犯行，即遽行認定
      其甲案之緩刑宣告有何難收刑罰預期效果，或其將來一定
      會有再犯前案類似侵害他人法益或造成他人法益危險之犯
      行，而致緩刑效果不彰之情。再者，聲請人復未提出除上
      開判決犯罪事實以外之其他積極證據或具體說明受刑人有
      何情狀足認符合「原宣告之緩刑難收其預期效果，而有執
      行刑罰之必要」等實質要件，若得僅依上開判決書所載之
      犯罪事實即以受刑人於緩刑期內另犯他罪，即一律撤銷緩
      刑，則刑法第75條及第75條之1 即無區分之必要，進而前
      開刑法第75條之1第1項之立法本旨將意義盡失，亦與緩刑
      之目的乃係避免短期自由刑之弊，並給予受刑人自新機會
      未盡相符。揆諸上開說明，聲請人聲請撤銷本院97年度竹
      東簡字第164 號簡易判決之緩刑宣告，自難准許，應予駁
      回。
五、爰依刑事訴訟法第220條之規定，裁定如主文。
中    華    民    國    99    年    2     月    8     日
                  刑事第六庭    法  官  邱忠義
以上正本證明與原本無異。
如不服本裁定應於送達後5日內向本院提出抗告狀。
中    華    民    國    99    年    2     月    8     日
                                書記官  吳美雲

司法院資訊處製作；財團法人民間司法改革基金會備份。
